【裁判字號】    89,易,559
【裁判日期】    890314
【裁判案由】    傷害
【裁判全文】
台灣板橋地方法院刑事判決                      八十九年度易字第五五九號
    公  訴  人  台灣板橋地方法院檢察署檢察官
    被      告  甲○○
右列被告因傷害案件，經檢察官提起公訴（八十八年度偵續字第三四七號），本院判
決如左：
    主      文
甲○○傷害人之身體，處罰金壹仟元，如易服勞役以參佰元折算壹日。
    事      實
一、甲○○與其侄乙○○前因拆屋還地等民事訴訟事件即有宿怨，嗣因其擬將位於台
    北縣新莊市○○段五八六號之土地出租，而於民國八十八年五月二日下午五時許
    帶同欲承租之黃志忠（業據處分不起訴確定）前往位於台北縣新莊市○○路○段
    五一八巷口查看土地，適遇居住該處附近之乙○○，其等二人因細故發生爭執，
    雙方一言不和，竟各基於傷害之犯意，徒手相互毆打，致乙○○受有右膝外側刮
    傷零點一公分乘三公分及右手中指擦傷一乘二公分之傷害（乙○○涉嫌傷害部分
    則經檢察官另案聲請簡易判決處刑）。
二、案經告訴人乙○○訴由台北縣警察局新莊分局報請台灣板橋地方法院檢察署檢察
    官偵查起訴。
    理      由
一、訊之被告甲○○矢口否認有何傷害之犯行，辯稱：其當時係遭告訴人乙○○不斷
    毆打，而跌倒在地，其並未與伊發生拉扯云云。經查，右揭事實，業據告訴人乙
    ○○於警訊及偵查中均指述甚詳，並經證人陳楊菊、黃志忠分別於警訊及偵查中
    證稱親見告訴人手上有流血，被告與告訴人當時一言不合就打起來，雙方拉來拉
    去等情明確（見八十八年度偵字第一四五二○號偵查卷第九頁、第一六頁，八十
    八年度偵續字第三四七號偵查卷第一六頁背面），則被告於本院審理時既自承有
    以手揮擋告訴人之情不虛（見本院八十九年二月二十九日審判筆錄），是衡諸常
    情，被告二人因細故而互起爭執，被告因先遭毆打，而基於傷害之犯意出手毆打
    告訴人，此非無可能，此外，復有告訴人所提之台灣省立台北醫院診斷證明書一
    件附於偵查卷足憑，被告前開所辯，顯係事後圖卸之詞，尚難採信，本件事證已
    臻明確，被告之犯行堪以認定，應依法論科。
二、核被告所為，係犯刑法第二百七十七條第一項之普通傷害罪。爰分別審酌被告之
    素行，其因細故竟與告訴人相互毆打為傷害之犯行，惟其所受之傷勢較重，與其
    犯罪之目的、手段、所生危害及犯罪後之態度等一切情狀，量處如主文所示之刑
    ，並諭知易服勞役之折算標準，以示懲儆。
據上論斷，應依刑事訴訟法第二百九十九條第一項前段，刑法第二百七十七條第一項
、第四十二條第二項，罰金罰鍰提高標準條例第一條前段、第二條，判決如主文。
本案經檢察官葉靜芳到庭執行職務。
中        華        民        國      八十九      年    三    月  十四  日
                                      臺灣板橋地方法院刑事第一庭
          法  官  邱 靜 琪
右正本證明與原本無異
如不服本判決，應於送達後十日內向本院提出上訴狀
                                          書記官  劉 日 賓
中        華        民        國      八十九      年    三    月  十五  日
附錄本案論罪科刑法條全文：
刑法第二百七十七條
傷害人之身體或健康者，處三年以下有期徒刑、拘役或一千元以下罰金。
犯前項之罪因而致人於死者，處無期徒刑或七年以上有期徒刑，致重傷者，處三年以
上十年以下有期徒刑。


司法院資訊處製作；財團法人民間司法改革基金會備份。
